---
title: "빅컴 중간 정리"
author: "박재석"
date: "2024-04-17"
output: html_document
---

# 1.데이터와 함수
## 1.1 데이터

#### 자료형 확인하기

```{r warning=FALSE}
int1 <- 10
mode(int1)
```

#### 변수로 입력받기

```{r eval=FALSE}
number <- scan()
```

#### 데이터프레임으로 입력하기

```{r}
df2_1 <- read.csv("prac2_1.csv")
head(df2_1)
```

상위 6개를 확인가능

#### cat함수 사용

```{r}
c <- 30
d <- 40
e <- c+d
print("a + b의 값은", e,"이다.")
```

print 함수는 문자열, 숫자 등 자료형 하나만 출력가능하기 때문에 오류가 난다.

```{r}
cat("a + b의 값은",e,"이다.")
```

1.  **cat함수는 여러개의 자료형을 출력할 수 있다.**
2.  **쉼표는 공백을 출력한다.**

#### 변수를 이용한 데이터프레임 생성
```{r}
name <- c("단군왕검","주몽","대조영","왕건","이성계")
kor <-c(98,89,100,78,69)
math <- c(88,96,99,88,100)
eng <- c(78,88,68,88,99)
df2_2 <- data.frame(name, kor, math, eng)
df2_2
```
#### 변수와 데이터를 이용한 데이터프레임 생성 
```{r}
df2_3<-data.frame(name=c("단군왕검","주몽","대조영","왕건","이성계"), 
        kor = c(98,89,100,78,69),math = c(88,96,99,88,100),
        eng = c(78,88,68,88,99)) 
df2_3
```
1. **c()함수는 불연속 데이터를 만들때 사용할 수 있다.** 
2. **데이터의 개수가 동일해야한다.**

## 1.2 함수와 패키지
#### c()함수
```{r}
a <- c(1,3,5,7)
a
```
```{r}
c <- c(1:4)
c
```
```{r}
d <- c("단군왕검","주몽","왕건","이성계")
d
```
c()함수에서 쉼표는 불연속, 클론은 연속 데이터를 표현한다. 

#### seq()함수
```{r}
a <- seq(1,10)
a
```

```{r}
b <- seq(1,10,by=2)
b
```
1. seq()함수는 연속형데이터를 생성한다. 
2. seq(처음,끝,by=증가값)
#### seq()이용해 구구단 만들기 
```{r}
gugu <- seq(1,9)
gugu
```
```{r}
gugu2 <- gugu*2
gugu2
```
같은 방법으로 9단까지 만들 수 있다. 

#### *seq()함수에 감소값 사용하기*
```{r}
#10부터 1까지 역순으로 만들고 실행하시오
a <- seq(10,1,by=-1)
a
```
by 값에 음수를 넣음 
#### 수학함수

```{r}
#곱셈
prod(2,3)
#반올림
round(23.456,2)
#올림
ceiling(23.456)
#내림
floor(23.456)
#버림
trunc(23.456)
```
```{r}
#로그값 계산
log(1)
#제곱근
sqrt(64)
#최대
max(1,4,7,9)
#최소
min(1,4,7,9)
#합
sum(1,4,7,9)
#평균
mean(1,4,7,9)
#절댓값
abs(-3.4)
#팩토리얼
factorial(4)
```
#### 문자열함수 
```{r}
str1<-"세종대왕과 집헌전 학자들"
# 문자열 개수 
nchar(str1)
str2<-"Hello World"
# 문자열에 문자 있는지 확인 
grepl("hello", str2)
grepl("Hello",str2)
str3<-"Korea is"
str4<-"the best"
str5<-"country"
# 문자열 연결 
paste(str3,str4,str5)
str6<-"korea"
#대문자로 
toupper(str6)
str7<-"KOREA"
#소문자로로
tolower(str7)
str8<-"Tomorrow is the mirror of today"
#일부 문자열 추출 
substring(str8,17,22)
substring(str8,17,) #끝까지 
#원래 문자를 다른 문자로 변경 
gsub("Tomorrow","Yesterday",str8) #실제 데이터 변경 안됨 
str9<-gsub("Tomorrow","Yesterday",str8)
```
```{r}
# 문자열 나누기 
strsplit(str8," ") #공백 주의 
```
결과: 제일 긴 단어 넓이 기준으로 맞춰서 나옴 
#### 비교 연산자
```{r}
a<-5
b<-3
a>b
a<b

a>=b
a<=b

#주의
a==b
a!=b
```
```{r}
a<-1 #True
b<-0 #False
!a 
!b

a|b
a&b
c<- -1
!c

```


